臺灣新北地方法院板橋簡易庭小額民事判決
111年度板小字第3813號
原      告  廖彥盛  
被      告  蘇子雲  
上列當事人間請求侵權行為損害賠償（交通）事件，原告提起刑
事附帶民事訴訟，經刑事庭裁定（111年度審交附民字第412號）
移送審理，於民國111年11月22日言詞辯論終結，本院判決如下
：
    主      文
被告應給付原告新臺幣伍仟元，及自民國一百一十一年五月十二
日起至清償日止，按週年利率百分之五計算之利息。
原告其餘之訴駁回。
本判決第一項得假執行；但被告如以新臺幣伍仟元為原告供擔保
，免為假執行。
原告其餘假執行之聲請駁回。 
    事實及理由
一、原告主張：被告於民國110年5月7日22時36分許，駕駛車牌號
    碼000-0000號自用小客車，沿新北市大觀路1段往大觀路2段
    方向行駛，行經大觀路1段59號前欲迴車時，本應注意迴車前
    ，應暫停並顯示燈光或手勢，看清無來往車輛始得迴轉，而依
    當時情狀，並無不能注意之情事，竟疏未注意及此，即貿然迴
    轉，適左後方有訴外人張佑丞騎乘車牌號碼000-0000號普通
    重型機車及原告騎乘車牌號碼000-000號普通重型機車搭載訴
    外人吳昀芳駛至，見狀閃避不及發生碰撞，致原告人車倒地，
    原告受有右手腕撕裂傷（共2處各為5公分）、雙膝、右踝、
    左手肘挫傷及右手、左手肘、右膝擦傷等傷害，致原告精神
    上自受有一定程度之痛苦，是原告請求被告賠償精神上之新
    臺幣（下同）慰撫金10,000元。為此，爰依侵權行為之法律
    關係提起本件訴訟，並聲明：㈠、被告應給付原告10,000元
    ，及自刑事附帶民事起訴狀繕本送達翌日起至清償日止，按
    週年利率5％計算之利息；㈡、願供擔保請准宣告假執行。
二、被告則未於言詞辯論期日到場，亦未提出書狀作何聲明或陳
    述。
三、得心證之理由：
㈠、本件原告主張之事實，業經本院111年度審交易字第396號刑
    事判決被告犯過失傷害罪，處有期徒刑肆月，如易科罰金，
    以新臺幣壹仟元折算壹日確定在案，有該刑事判決在卷可稽
    ，而被告已於相當時期受合法通知，而於言詞辯論期日不到
    場，亦未提出準備書狀爭執，是依本院調查證據之結果，堪
    認原告之主張為真實。
㈡、按因故意或過失，不法侵害他人之權利者，負損害賠償責任
    ；不法侵害他人之身體、健康、名譽、自由、信用、隱私、
    貞操，或不法侵害其他人格法益而情節重大者，被害人雖非
    財產上之損害，亦得請求賠償相當之金額，民法第184條第1
    項前段、第195條第1項前段分別定有明文。再按不法侵害他
    人之人格權，被害人受有非財產上損害，請求加害人賠償相
    當金額之慰撫金時，法院對於慰撫金之量定，應斟酌實際加
    害情形、所造成之影響、被害人痛苦之程度、兩造之身分地
    位、經濟情形及其他各種狀況，以核定相當之數額（最高法
    院47年度台上字第1221號、51年度台上字第223號判例意旨
    參照）。查被告不法侵害原告身體及健康權之侵權行為事實
    ，業經認定於前，堪認原告精神上自受有一定程度之痛苦，
    原告依民法第195條第1項規定，請求非財產上損害賠償，洵
    屬有據。爰審酌原告無收入，名下有汽車1輛；被告年收入
    約433,603元等節，業經本院參酌兩造稅務電子閘門所得調
    件明細表所示資力狀況，經綜合考量兩造之關係、身分地位
    、經濟狀況、原告受傷程度、被告之侵權行為態樣暨情節等
    一切情狀，認原告請求10,000元之非財產上損害尚屬過高，
    應核減為5,000元為適當，逾此範圍之請求，為無理由，應
    予駁回。
四、綜上所述，原告依侵權行為之法律關係請求被告應給付原告
    5,000元，及自刑事附帶民事起訴狀繕本送達翌日即111年5
    月12日起至清償日止，按週年利率5％計算之利息，為有理由
    ，應予准許；至原告逾此範圍之請求，為無理由，應予駁回
    。
五、本件係依小額程序為被告敗訴之判決，依民事訴訟法第436
    條之20條規定，應依職權宣告假執行；並依同法第392條第2
    項規定，依職權為被告如預供擔保，得免為假執行之宣告。
    至原告敗訴部分，其假執行之聲請失所附麗，應予駁回。
六、本件係依小額訴訟程序所為被告敗訴之判決，爰依職權宣告
    假執行。又本件係原告提起刑事附帶民事訴訟，經刑事庭合
    議裁定移送本院民事庭事件，免納裁判費，本件訴訟中亦未
    生其他訴訟費用，故無訴訟費用額確定及諭知負擔，併此敘
    明。
中　　華　　民　　國　　111 　年　　12　　月　　2 　　日
臺灣新北地方法院板橋簡易庭
法  官  許珮育
以上為正本係照原本作成。
如不服本判決，應於送達後20日內，向本院提出上訴狀並表明上
訴理由，如於本判決宣示後送達前提起上訴者，應於判決送達後
20日內補提上訴理由書（須附繕本）。
中　　華　　民　　國　　111 　年　　12　　月　　2 　　日
書記官 吳昌穆

附錄：
一、民事訴訟法第436條之24第2項：
    對於小額程序之第一審裁判上訴或抗告，非以其違背法令為
    理由，不得為之。
二、民事訴訟法第436條之25：
    上訴狀內應記載上訴理由，表明下列各款事項：
    (一)原判決所違背之法令及其具體內容。
    (二)依訴訟資料可認為原判決有違背法令之具體事實。
三、民事訴訟法第471條第1項：（依同法第436條之32第2項規定
    於小額事件之上訴程序準用之）
    上訴狀內未表明上訴理由者，上訴人應於提起上訴後二十日
    內，提出理由書於原第二審法院；未提出者，毋庸命其補正
    ，由原第二審法院以裁定駁回之。